【裁判字號】    90,易,513
【裁判日期】    901019
【裁判案由】    贓物
【裁判全文】
台灣苗栗地方法院刑事判決                            九十年度易字第五一三號
    公  訴  人  臺灣苗栗地方法院檢察署檢察官
    被      告  甲○○
右列被告因贓物案件，經檢察官提起公訴（九十年度偵字第三三一六號），本院判決
如左：
    主  文
甲○○收受贓物，累犯，處有期徒刑拾壹月。
    事  實
一、甲○○曾於民國七十一年間因竊盜罪，經台灣高等法院判處有期徒刑六月；七十
    二年間仍因竊盜罪，經台灣新竹地方法院判處有期徒刑十月，並於刑之執行前強
    制工作；七十五年間因恐嚇罪，經台灣台北地方法院判處有期徒刑十月；七十九
    年間因竊盜罪，經台灣新竹地方法院判處有期徒刑一年，並於刑之執行前強制工
    作；八十三年仍因竊盜罪，經台灣新竹地方法院，判處有期徒刑八月，八十四年
    十二月二日出獄；八十六年間因竊盜罪，經本院判處有期徒刑九月，台灣高等法
    院台中高分院駁回上訴確定，於八十八年三月二日執行完畢。
二、猶不知悔改，基於收受贓物之犯意，明知車牌號碼ＤＴＸ—九八九號之輕型機車
    ，係不詳姓名者之成年男子，於九十年六月三十日下午五時三十分，在苗栗縣苗
    栗市○○路十九號前所竊得之贓物，而於不詳時間地點交付綽號「阿狗」之「譚
    燕」使用，而於九十年七月七日下午三時四十分，在苗栗縣苗栗市○○路「晶
    華電子遊藝場」外，向該綽號「阿狗」之男子借得騎用。後於同年月八日零時四
    十五分，甲○○騎乘上述贓車途經苗栗縣頭份鎮○○路十二號前，為警查獲，並
    扣得上述贓車，始悉上情。
三、案經苗栗縣警察局頭份分局報告臺灣苗栗地方法院檢察署檢察官偵查起訴。
        理 由
一、被告甲○○對於上述時、地，明知為他人失竊機車仍借之使用之事實於警察局及
    檢察官偵訊本院審理時坦白承認，並經被害人乙○○分別於警察局及檢察官偵查
    中指訴機車遭竊之情節甚明，復有贓證物領據、車輛竊盜、車牌失竊資料個別查
    詢報表—查詢車輛認可資料各一紙附卷可稽。因此被告自承第一次借十分鐘不知
    為贓物，第二次借比較久要拿行照沒有行照才知是贓物，雖明知贓物，因為已經
    借所以仍加以騎用等語，可知被告所騎乘之上開機車，係他人失竊之贓車無誤。
    又被告自承於收受前開贓車時，並無行車執照，應認被告於收受時對該機車已有
    來源不明之合理懷疑，則其不予查明，竟仍予以收受，主觀上應有贓物之認識；
    是被告之自白經核應與事實相符。本件事證明確，被告犯行洵堪認定。。
二、核被告所為，係犯三百四十九條第一項之罪。又被告之有事實欄所述之前科執行
    完畢，有臺灣苗栗地方法院檢察署刑案資料查註紀錄表在卷可查，其於五年內再
    犯本件有期徒刑以上刑之罪，亦應依刑法第四十七條累犯規定加重其刑。爰審酌
    被告有事實欄所述竊盜、恐嚇取財、侵占等侵害他人所有財產法益之前科，有台
    灣苗栗地方法院檢察署刑案資料查註紀錄表在卷可知素行不佳，此次犯罪之動機
    、目的在於使用機車代步、手段明知贓物仍於收受，犯罪所生之危害及犯罪後表
    明願意改過向善之態度及斟酌檢察官當庭求刑等一切情狀，量處如主文所示之刑
    ，以示懲儆。
三、又公訴意旨認為被告於，明知車牌號碼ＤＴＸ—九八九號之輕型機車，係不詳姓
    名綽號「阿狗」之成年男子，於九十年六月三十日下午五時三十分，在苗栗縣苗
    栗市○○路十九號前所竊得之贓物，而先於九十年七月六日下午一時許，在苗栗
    縣苗栗市○○路「晶華電子遊藝場」外，向該「阿狗」之男子借得騎用十分鐘後
    歸還，認為涉嫌刑法第三百四十九條第一項收受贓物罪，主要證據為被告之自白
    ，然被告於本院審理時否認第一次借十分鐘時知道是贓物，陳稱係因第二次借較
    久，要行照才知道是贓物等詞，有本院審理筆錄為憑，因此依照刑事訴訟法第一
    百五十四條規定犯罪事實應依證據認定之，無證據不得推定其犯罪事實。又犯罪
    事實之認定，應憑真實之證據，倘證據是否真實尚欠明確，自難以擬制推測之方
    法，為其判斷之基礎；而認定犯罪事實之證據係指足以認定被告確有犯罪行為之
    積極證據而言，該項證據自須適合於被告犯罪事實之認定，始得採為斷罪資料，
    最高法院五十三年著有臺上字第六五六號、二十九年上字第三一０五號判例。且
    刑事訴訟上證明之資料，無論其為直接或間接證據，均須達於通常一般之人均不
    致有所懷疑，而得確信其為真實之程度，始得據為有罪之認定，若其關於被告是
    否犯罪之證明未能達此程度，而有合理懷疑之存在，致使無從形成有罪之確信，
    根據「罪證有疑，利於被告」之證據法則，即不得遽為不利被告之認定，亦有最
    高法院七十六年度臺上字第四九八六號判例可稽。而認定犯罪事實應依證據，為
    刑事訴訟法所明定，故被告否認犯罪事實之辯解，縱屬不能成立，仍非有積極證
    據足以證明其犯罪行為，不能遽為有罪之認定，最高法院三十年上字第一八三一
    號判明亦明揭此旨。因此本案尚難以被告之自白而認定第一次有知道贓物之故意
    而借用，被告所辯借用十分鐘不知道是贓物又有合理之懷疑，此外，本院亦查無
    其他積極證據足證被告有公訴人所指之此部分犯行，不能證明其犯罪，此部分原
    應為無罪之諭知，惟此部分公訴人認與上開有罪部分有連續犯裁判上一罪關係，
    爰不另為無罪之諭知，附此敘明。
據上論斷，應依刑事訴訟法第二百九十九條第一項前段，刑法第三百四十九條第一項
、第四十七條，罰金罰鍰提高標準條例第一條前段，判決如主文。
本案經檢察官呂曾達到庭執行職務。
中      華      民      國    九十      年      十      月     十九     日
                                       台灣苗栗地方法院刑事第二庭
                                            法  官   張 珈 禎
右正本證明與原本無異。
如不服本判決，應於送達後十日內向本院提出上訴狀(須附繕本)，上訴於臺灣高等
法院臺中分院。
                                            書記官   黃 正 中
中      華      民      國    九十      年      十      月     十九     日
附錄論罪科刑法條：
中華民國刑法第三百四十九條第一項
收受贓物者，處三年以下有期徒刑、拘役或五百元以下罰金。


司法院資訊處製作；財團法人民間司法改革基金會備份。
